臺灣臺中地方法院刑事判決
111年度交易字第1712號
公  訴  人  臺灣臺中地方檢察署檢察官
被      告  吳思玄



上列被告因公共危險案件，經檢察官提起公訴（111年度速偵字
第4596號），被告於準備程序中就被訴事實為有罪陳述，經告知
簡式審判程序意旨，並聽取公訴人、被告之意見後，本院合議庭
裁定由受命法官獨任進行簡式審判程序，判決如下：
    主    文
吳思玄駕駛動力交通工具而吐氣所含酒精濃度達每公升零點二五
毫克以上，累犯，處有期徒刑陸月，如易科罰金，以新臺幣壹仟
元折算壹日。
    事實及理由
一、本案犯罪事實及證據，除更正或補充下列事項外，其餘均引
    用起訴書之記載（如附件）：
　㈠起訴書犯罪事實欄一、第1行關於「吳思玄前有7次公共危險
    犯行，最末次，於民國105年間，因公共危險案件，經法院
    判處有期徒刑9月確定，於106年11月18日縮刑期滿執行完畢
    。」之記載，應更正為「吳思玄前有6次公共危險犯行，最
    末次，於民國105年間，因公共危險案件，經法院判處有期
    徒刑9月確定，於106年8月8日因假釋出監付保護管束，並於
    106年11月18日因保護管束期滿，假釋未經撤銷，所餘刑期
    視為已執行。」；第7行關於「食用摻有米酒之燒酒雞後」
    之記載，更正為「食用摻有米酒之燒酒雞2碗後」。
　㈡證據部分補充「被告吳思玄於本院準備程序及審理時之自白
    」、「車牌號碼000-0000號普通重型機車之車輛詳細資料報
    表」及「被告之證號查詢機車駕駛人資料」。
二、按除被告所犯為死刑、無期徒刑、最輕本刑為3年以上有期
    徒刑之罪或高等法院管轄第一審案件者外，於第一次審判期
    日前之準備程序進行中，被告先就被訴事實為有罪之陳述時
    ，審判長得告知被告簡式審判程序之旨，並聽取當事人、代
    理人、辯護人及輔佐人之意見後，裁定進行簡式審判程序，
    刑事訴訟法第273條之1第1項定有明文。經核本案被告所犯
    係死刑、無期徒刑、最輕本刑為3年以上有期徒刑以外之罪
    ，其於準備程序中就被訴事實為有罪之陳述，經法官告知簡
    式審判程序之旨，並聽取公訴人、被告之意見後，本院合議
    庭爰依首揭規定，裁定由受命法官獨任進行簡式審判程序。
    是本案之證據調查，依同法第273條之2規定，不受同法第15
    9條第1項、第161條之2、第161條之3、第163條之1及第164
    條至第170條規定之限制，合先敘明。
三、論罪科刑：
　㈠核被告所為，係犯刑法第185條之3第1項第1款之駕駛動力交
    通工具而吐氣所含酒精濃度達每公升0.25毫克以上之罪。
　㈡被告所為構成累犯，且應予加重其刑：
　　被告前於105年間因酒後駕車之公共危險案件，經本院以105
    年度審交易字第1234號判處有期徒刑9月確定，被告於106年
    8月8日因假釋出監付保護管束，並於106年11月18日因保護
    管束期滿，假釋未經撤銷，所餘刑期視為已執行等情，有臺
    灣高等法院被告前案紀錄表在卷可參（見本院卷第15至16頁
    ），是被告於徒刑執行完畢5年以內故意再犯本件有期徒刑
    以上之罪，自符合刑法第47條第1項累犯之要件。另依司法
    院釋字第775號解釋意旨，不分情節，一律加重累犯之最低
    本刑，有違憲法罪刑相當原則，於法律修正前，為避免上述
    罪刑不相當之情形，法院就該個案應依上開解釋意旨裁量是
    否加重最低本刑。本院審酌被告前已因酒後駕車之公共危險
    案件經判處罪刑確定，於執行完畢後，猶飲酒後行車，堪認
    被告有一再故意更為同罪質犯罪之特別惡性，以及對刑罰反
    應力較為薄弱之情狀，並參酌前開解釋之意旨，認被告依照
    刑法第47條第1項規定，就其本案所犯之罪加重最低本刑，
    與憲法罪刑相當之原則無違，爰依法加重其刑。
　㈢爰以行為人之責任為基礎，審酌主管機關既已透過各傳播媒
    體多次宣導「酒後不得駕車」之概念，以避免飲酒後之駕駛
    人因酒精對其意識能力及控制能力之不良影響，造成自身或
    不特定往來之公眾之生命、身體及財產等法益侵害之危險，
    而被告本當知悉上情，卻仍於服用酒類後其吐氣酒精濃度為
    每公升0.37毫克之情形下，貿然騎乘機車上路，嚴重危及交
    通安全，殊值非難；另參以其酒精濃度超過法定標準值之程
    度，及本次飲酒後騎車上路幸未衍生對其他用路人之交通事
    故等情，再考諸被告除前開構成累犯外之酒後駕車犯行外，
    另經法院判決有罪共5次之前案紀錄，且該5次之前案紀錄均
    與本案時間間隔至少6年以上，以及其駕照於本次犯行前已
    因酒駕遭註銷等事實，有前開被告前案紀錄表及被告之證號
    查詢機車駕駛人資料在卷可查（見本院卷第13至16頁；臺灣
    臺中地方檢察署111年度速偵字第4596號卷【下稱偵卷】第5
    5頁），復輔以被告於本院審理時辯稱：本案我僅是飲用燒
    酒雞，我沒想到喝了燒酒雞會逾越法定酒測值云云（見本院
    卷第40頁），惟被告既有前開酒駕紀錄，理應於食用摻有酒
    精之食物後，即知悉應待酒精代謝至一定程度後始騎車上路
    ，被告不思及此即貿然上路，即難謂有理，何況觀諸員警攔
    查被告前，即已觀察到被告行車不穩且面有酒容，更於被告
    身上聞有酒味等情，有員警職務報告及111年10月1日警詢筆
    錄可供參考（見偵卷第31、35頁），可知非如被告所言「僅
    是」飲用燒酒雞而已，乃已達「飲酒後達行車不穩」之程度
    ；綜核上情，足認被告仍是以僥倖之態度放任自己酒後行車
    、藐視他人生命身體可能因其所帶來之風險，素行不佳，益
    見過往刑罰及行政罰對被告並無充足之警惕及約束作用；但
    再酌諸被告於警詢、偵訊、本院準備程序及審理程序時均坦
    承犯行，犯後態度尚可，且其於本院審理時亦自陳其之所以
    於105年前有多次酒後行車之前案紀錄，乃因其過往係在夜
    店上班，如今其已換至較為單純之便當店任職等節（見本院
    卷第40頁），而本案行為時點確實距前案也有多年，其實行
    本案犯行之手段亦非豪飲酒類後騎車，業據本院認定如前，
    是當認被告經此偵審程序後將更為謹慎小心以避免再罹刑章
    ，兼衡被告於本院審理時自陳高中畢業之智識程度、現擔負
    便當店廚師一職、已婚且無子嗣、須扶養配偶等節（見本院
    卷第41頁），暨其犯罪動機、目的、手段等一切情狀，量處
    如主文所示之刑，並諭知易科罰金折算之基準。
據上論斷，應依刑事訴訟法第273條之1第1項、第299條第1項前
段、第310條之2、第454條第2項，判決如主文。
本案經檢察官陳祥薇提起公訴，檢察官蕭如娟到庭執行職務。
中　　華　　民　　國　　111 　年　　12　　月　　21　　日
                  刑事第八庭    法  官  姚佑軍　
以上正本證明與原本無異。
如不服本判決應於收受判決後20日內向本院提出上訴書狀，並應
敘述具體理由；其未敘述上訴理由者，應於上訴期間屆滿後20日
內向本院補提理由書（均須按他造當事人之人數附繕本）「切勿
逕送上級法院」。
                                書記官  吳佳蔚
中　　華　　民　　國　　111 　年　　12　　月　　21　　日
附錄論罪科刑法條：
【中華民國刑法第185條之3】
駕駛動力交通工具而有下列情形之一者，處3年以下有期徒刑，
得併科30萬元以下罰金：
一、吐氣所含酒精濃度達每公升零點二五毫克或血液中酒精濃度
    達百分之零點零五以上。
二、有前款以外之其他情事足認服用酒類或其他相類之物，致不
    能安全駕駛。
三、服用毒品、麻醉藥品或其他相類之物，致不能安全駕駛。
因而致人於死者，處3年以上10年以下有期徒刑，得併科2百萬元
以下罰金；致重傷者，處1年以上7年以下有期徒刑，得併科1百
萬元以下罰金。
曾犯本條或陸海空軍刑法第54條之罪，經有罪判決確定或經緩起
訴處分確定，於十年內再犯第1項之罪因而致人於死者，處無期
徒刑或5年以上有期徒刑，得併科3百萬元以下罰金；致重傷者，
處3年以上10年以下有期徒刑，得併科2百萬元以下罰金。
附件：
臺灣臺中地方檢察署檢察官起訴書
                                   111年度速偵字第4596號
　　被　　　告　吳思玄　男　34歲（民國00年00月00日生）
　　　　　　　　　　　　住○○市○○區○○○○街0號
　　　　　　　　　　　　居臺中市○○區○○路000巷00號
　　　　　　　　　　　　國民身分證統一編號：Z000000000號
上列被告因公共危險案件，業經偵查終結，認應提起公訴，茲敘
述犯罪事實及證據並所犯法條如下：
　　　　犯罪事實
一、吳思玄前有7次公共危險犯行，最末次，於民國105年間，因
    公共危險案件，經法院判處有期徒刑9月確定，於106年11月
    18日縮刑期滿執行完畢。詎其仍不知悔改，復自111年10月1
    日18時40分許起至同日18時50分許止，在其位於臺中市○○區
    ○○○○街0號之住處內，食用摻米酒之燒酒雞後，其吐氣所含
    酒精濃度已達每公升0.25毫克以上，竟不顧公眾行車之安全
    ，仍同日19時許，騎乘車牌號碼000-0000號普通重型機車上
    路。嗣於同日19時25分許，行經臺中市○○區○○路000號前時
    ，因疑有行車不穩狀況為警攔查，發現其酒味濃厚，遂於同
    日19時27分許，對其施以吐氣式酒精濃度測試，測得吳思玄
    吐氣所含酒精濃度值為每公升0.37毫克，始查悉上情。
二、案經臺中市政府警察局太平分局報告偵辦。
　　　　證據並所犯法條
一、上揭犯罪事實，業據被告吳思玄於警詢及偵查中自白不諱，
    復有員警職務報告、臺中市政府警察局太平分局當事人酒精
    測定紀錄表各1份及臺中市政府警察局舉發違反道路交通管
    理事件通知單影本2份在卷可佐。足見被告之自白與事實相
    符，是其罪嫌，應堪認定。
二、核被告所為，係犯刑法第185條之3第1項第1款之公共危險罪
    嫌。又其前受有期徒刑之執行完畢，有本署刑案資料查註紀錄
    表可參，5年內故意再犯本件有期徒刑以上之罪，為累犯，請
    依刑法第47條第1項規定，酌予加重其刑。
三、依刑事訴訟法第251條第1項提起公訴。
　　此　致
臺灣臺中地方法院
中　　華　　民　　國　 111　　年　　10　　月　　7 　　日
                              檢 察 官  陳 祥 薇
本件正本證明與原本無異
中　　華　　民　　國　 111　　年　　10　　月　　11　　日
                              書 記 官  楊 鎔 甄

附錄本案所犯法條全文
中華民國刑法第185條之3
駕駛動力交通工具而有下列情形之一者，處 3 年以下有期徒刑
，得併科 30 萬元以下罰金：
一、吐氣所含酒精濃度達每公升零點二五毫克或血液中酒精濃度
    達百分之零點零五以上。
二、有前款以外之其他情事足認服用酒類或其他相類之物，致不
    能安全駕駛。
三、服用毒品、麻醉藥品或其他相類之物，致不能安全駕駛。
因而致人於死者，處 3 年以上 10 年以下有期徒刑，得併科 2
百萬元以下罰金；致重傷者，處 1 年以上 7 年以下有期徒刑，
得併科 1 百萬元以下罰金。
曾犯本條或陸海空軍刑法第 54 條之罪，經有罪判決確定或經緩
起訴處分確定，於十年內再犯第 1 項之罪因而致人於死者，處
無期徒刑或 5 年以上有期徒刑，得併科 3 百萬元以下罰金；致
重傷者，處 3 年以上 10 年以下有期徒刑，得併科 2 百萬元以
下罰金。